臺灣臺北地方法院刑事判決　　　　　　　100年度易字第569號
公　訴　人　臺灣臺北地方法院檢察署檢察官
被　　　告　徐世昌
上列被告因家庭暴力防治法之傷害案件，經檢察官聲請以簡易判
決處刑（99年度偵字第27749號），本院認不宜以簡易判決處刑
，改依通常程序審理，判決如下：
    主  文
徐世昌犯違反保護令罪，處拘役肆拾日，如易科罰金，以新臺幣
壹仟元折算壹日；緩刑貳年，緩刑期內付保護管束。
    事  實
一、徐世昌與田正珮為夫妻，2人有家庭暴力防治法第3條第1款
    所定之家庭成員關係。田正珮前因受徐世之家庭暴力行為，
    而向本院聲請聲請核發民事通常保護令，經本院於民國99年
    4月30日，核發99年度家護字第77號民事通常保護令，裁定
    徐世昌不得對田正珮及其女徐愛妮實施身體或精神上不法侵
    害之行為，保護令有效期間為1年。徐世昌收受上開保護令
    後，於99年10月31日18時許，在臺北縣新店市（現改為新北
    市新店區○○○路117巷3弄13號2樓住處，因故與田正珮發
    生爭執，詎徐世昌明知不得違反上開保護令，竟基於違反保
    護令之犯意，因爭奪電器使用，與田正珮互相拉扯，導致田
    正珮受有左大腿及左手掌擦傷等傷害（傷害部分業據田正珮
    撤回告訴），以此方式對田正珮實施身體上不法侵害之行為
    ，而違反本院所為之上開保護令裁定。
二、案經田正珮訴由新北市政府警察局新店分局報請臺灣臺北地
    方法院檢察署檢察官偵查聲請簡易判決處刑。
    理  由
一、按被告以外之人於審判外之言詞或書面陳述，除法律有規定
    者外，不得作為證據，刑事訴訟法第159條第1項定有明文；
    復按被告以外之人於審判外之陳述，雖不符前4條之規定，
    而經當事人於審判程序同意作為證據，法院審酌該言詞陳述
    或書面陳述作成時之情況，認為適當者，亦得為證據；當事
    人、代理人或辯護人於法院調查證據時，知有第159條第1項
    不得為證據之情形，而未於言詞辯論終結前聲明異議者，視
    為有前項之同意；同法第159條之5規定甚明。本案所據以認
    定被告徐世昌犯罪事實之證據，其中屬傳聞證據部分，因被
    告及公訴人於本院言詞辯論終結前，均未對於證據能力聲明
    異議，依刑事訴訟法第159條之5規定，視為同意上開證據具
    備證據能力，本院認亦無違法或不當之情況，是該傳聞證據
    均具備證據能力，合先敘明。
二、訊據被告徐世昌對於前揭犯罪事實，迭於偵查及本院審理時
    均坦承不諱，核與證人即告訴人田正珮指訴情節相符，並有
    財團法人天主教耕莘醫院99年10月31日受理家庭暴力事件驗
    傷診斷書、告訴人受傷照片、本院99年度家護字第77號民事
    通常保護令等件在卷可證，足認被告之任意性自白核與事實
    相符，堪以採信。綜上，本件事證明確，被告犯行堪以認定
    ，應依法論科。
三、核被告所為，係犯家庭暴力防治法第61條第1款之違反保護
    令罪。爰審酌被告不知尊重法院核發之保護令，應予非難，
    惟其犯後坦承犯行，非無悔意，犯後態度尚佳，兼衡被告品
    行、智識程度、犯罪手段、所生損害等一切情狀，量處如主
    文所示之刑，並諭知易科罰金之折算標準。另被告於犯本案
    之前未曾有任何犯罪紀錄，有臺灣高等法院被告前案紀錄表
    1份在卷可稽，經此偵審程序，當知所警惕，信無再犯之虞
    ，且告訴人亦於本院審理時表示同意給與被告緩刑（見本院
    卷第13頁），本院因認對其所宣告之刑，以暫不執行為適當
    ，爰併予宣告緩刑2年，以啟自新，併依家庭暴力防治法第
    38條第1項規定，諭知緩刑期內付保護管束，以啟自新。
四、公訴意旨另以：被告所為前揭行為，亦涉犯刑法第277條第1
    項之故意傷害罪嫌等語。惟依刑法第287條前段之規定，刑
    法第277條第1項之傷害罪為告訴乃論之罪，茲據告訴人於本
    院審理庭時具狀撤回告訴，有刑事撤回告訴狀1紙附卷可稽
    ，原應依刑事訴訟法第303條第3款規定諭知不受理，惟公訴
    意旨既認此部分與前開業經本院論罪科刑部分有一行為觸犯
    二罪名之想像競合犯之裁判上一罪關係，爰不另為不受理之
    諭知。
據上論斷，應依刑事訴訟法第452條、第284條之1、第299條第1
項前段，家庭暴力防治法第61條第1款、第38條第1項，刑法第11
條前段、第41條第1項前段、第74條第1項第1款，判決如主文。
本案經檢察官王巧玲到庭執行職務。
中    華    民    國   100    年    3     月    31    日
                    刑事第九庭  法  官  劉素如
本件正本證明與原本無異。
如不服本判決，應於判決送達後10日內，向本院提出上訴狀（應
抄附繕本）。告訴人田正珮如對於本判決不服者，應具備理由請
求檢察官上訴，其上訴期間之計算係以檢察官收受判決正本之日
期為準。
                                書記官  陳育君
中    華    民    國   100    年    3     月    31    日
附錄本案論罪法條：
家庭暴力防治法第61條
違反法院依第14條第1 項、第16條第3 項所為之下列裁定者，為
本法所稱違反保護令罪，處3 年以下有期徒刑、拘役或科或併科
新臺幣10萬元以下罰金：
一、禁止實施家庭暴力。
二、禁止騷擾、接觸、跟蹤、通話、通信或其他非必要之聯絡行
    為。
三、遷出住居所。
四、遠離住居所、工作場所、學校或其他特定場所。
五、完成加害人處遇計畫。
家庭暴力防治法第38條
犯家庭暴力罪或違反保護令罪而受緩刑之宣告者，在緩刑期內應
付保護管束。
法院為前項緩刑宣告時，得命被告於付緩刑保護管束期間內，遵
守下列一款或數款事項：
一、禁止實施家庭暴力。
二、禁止對被害人為騷擾、接觸、跟蹤、通話、通信或其他非必
    要之聯絡行為。
三、遷出被害人之住居所。
四、遠離下列場所特定距離：被害人之住居所、學校、工作場所
    或其他被害人或其特定家庭成員經常出入之特定場所。
五、完成加害人處遇計畫。
六、其他保護被害人或其特定家庭成員安全之事項。
法院依前項第 5 款規定，命被告完成加害人處遇計畫前，得準
用第 14 條第 2 項規定。
法院為第 1 項之緩刑宣告時，應即通知被害人及其住居所所在
地之警察機關。
受保護管束人違反第 2 項保護管束事項情節重大者，撤銷其緩
刑之宣告。